臺灣花蓮地方法院刑事判決
111年度易字第34號
公  訴  人  臺灣花蓮地方檢察署檢察官
被      告  林濬華


上列被告因竊盜案件，經檢察官提起公訴（110年度偵字第5733
號），被告於本院準備程序中，就被訴事實為有罪之陳述，本院
裁定依簡式審判程序審理，判決如下：
    主  文
林濬華踰越牆垣侵入住宅竊盜，處有期徒刑陸月，如易科罰金，
以新臺幣壹仟元折算壹日。未扣案筆電壹台(含充電線壹條)、現
金新臺幣伍仟肆百元均沒收，並於全部或一部不能沒收或不宜執
行沒收時，追徵其價額。
    事  實
一、林濬華意圖為自己不法之所有，基於踰越牆垣侵入住宅竊盜
    之犯意，於民國110年9月15日凌晨2時5分，以攀爬車庫矮牆
    之方式進入花蓮縣○○市○○○街00號房屋之前院車庫，見該處
    大門未緊閉，即徒手開啟未上鎖之大門入內，竊取江貴章所
    有之價值新臺幣(下同)2萬元筆電1台(華碩、黑灰色、含充
    電線1條)、深藍色錢包內之現金5,000元、黑色零錢包內之
    現金400元，得手後旋於同日凌晨3時38分自該處大門徒步離
    去。嗣經江貴章於同日上午7時許發現遭竊後，報警循線查
    獲上情。
二、案經花蓮縣警察局花蓮分局報告臺灣花蓮地方檢察署檢察官
    偵查起訴。
    理  由
壹、程序事項
    被告林濬華所犯者為死刑、無期徒刑、最輕本刑為3年以上
    有期徒刑以外之罪，其於準備程序進行中就被訴事實為有罪
    之陳述，經告知其簡式審判程序之旨，並聽取檢察官、被告
    之意見後，本院依刑事訴訟法第273條之1第1項之規定，裁
    定進行簡式審判程序。又依刑事訴訟法第273條之2、同法第
    159條第2項之規定，簡式審判程序不適用傳聞法則有關限制
    證據能力之相關規定，合先敘明。
貳、實體事項
一、上揭犯罪事實，業據被告於本院準備及審理時坦承不諱（本
    院卷第42頁、第49頁），核與證人即被害人江貴章於警詢中
    之證訴大致相符（警卷第19至25頁），並有監視器翻拍畫面
    及現場照片共11張、被告外觀照片2張在卷可憑（警卷第29
    至41頁），足認被告任意性自白與事實相符，堪予採信。又
    起訴書原載被告竊取被害人黑色零錢包內之現金約數百元，
    此部分經被告於本院審理時自承：零錢大約偷400至600元等
    語，被害人於警詢中亦未指述被告竊取確切金額外，此部分
    復無其他證據證明被告竊取數目為何，依據罪疑有利被告，
    本院爰認定此部分被告所竊數額為400元，附此說明。
二、論罪科刑
（一）核被告所為，係犯刑法第321條第1項第1款、第2款之踰越
      牆垣侵入住宅竊盜罪。起訴書雖漏載刑法第321條第1項第
      2款踰越牆垣部分，惟起訴之犯罪事實欄已載明被告有攀
      爬矮牆乙情，且僅屬同法條加重條件之增減，係同項不同
      款間之不同犯罪型態，復經本院於審理時告知被告(本院
      卷第43頁、第47頁)，尚不生變更起訴法條之問題，亦無
      礙被告防禦權行使。又刑法第321條第1項所列各款為竊盜
      之加重條件，如犯竊盜罪兼具數款加重情形時，因竊盜行
      為祇有一個，仍祇成立一罪，不能認為法律競合或犯罪競
      合，而本案被告犯行固同時構成刑法第321條第1項第1款
      、第2款之規定，惟因只有1個竊盜行為，仍僅成立1個加
      重竊盜罪。
（二）爰審酌被告未思以正當管道獲取所需財物，僅為一己私欲
      ，即漠視法令禁制，恣意竊取他人財物據為己有，所為不
      該；惟念及被告犯後尚知坦認犯行，態度非劣，然未賠償
      被害人所受損害；兼衡被告自述高職肄業，智識程度普通
      ，無業，無需扶養之人之生活狀況等一切情狀(本院卷第5
      0頁)，量處如主文所示之刑，並諭知易科罰金之折算標準
      ，以資懲儆。
三、沒收
　　被告犯罪所得為筆電1台(含充電線1條)及現金5,400元，未
    據扣案，應依刑法第38條之1第1項、第3項規定沒收，並於
    全部或一部不能沒收或不宜執行沒收時，追徵其價額。
據上論斷，依刑事訴訟法第273條之1第1項、第299條第1項前段
，刑法第321條第1項第1款、第2款、第41條第1項前段、第38條
之1第1項、第3項，刑法施行法第1條之1第1項，判決如主文。
本案經檢察官張立中提起公訴，檢察官林于湄到庭執行職務。
中　　華　　民　　國　　111 　年　　3 　　月　　10　　日
　　　　　　　　　刑事第四庭    法　官　高郁茹
以上正本證明與原本無異。
如不服本判決應於收受送達後20日內向本院提出上訴書狀，並應
敘述具體理由。其未敘述上訴理由者，應於上訴期間屆滿後20日
內向本院補提理由書(均須按他造當事人之人數附繕本)「切勿逕
送上級法院」。告訴人或被害人如對於本判決不服者，應具備理
由請求檢察官上訴，其上訴期間之計算係以檢察官收受判決正本
之日期為準。
中　　華　　民　　國　　111 　年　　3 　　月　　11　　日

                                書記官  林怡玉
附錄本案論罪科刑法條
中華民國刑法第321條
犯前條第1項、第2項之罪而有下列情形之一者，處6月以上5年以
下有期徒刑，得併科50萬元以下罰金：
一、侵入住宅或有人居住之建築物、船艦或隱匿其內而犯之。
二、毀越門窗、牆垣或其他安全設備而犯之。
三、攜帶兇器而犯之。
四、結夥三人以上而犯之。
五、乘火災、水災或其他災害之際而犯之。
六、在車站、港埠、航空站或其他供水、陸、空公眾運輸之舟、
    車、航空機內而犯之。
前項之未遂犯罰之。